【裁判字號】    99,上訴,2008
【裁判日期】    990831
【裁判案由】    違反藥事法等
【裁判全文】
臺灣高等法院刑事判決                99年度上訴字第2008號
上  訴  人  臺灣桃園地方法院檢察署檢察官
被      告  甲○○
上列上訴人因被告違反藥事法等案件，不服臺灣桃園地方法院98
年度訴字第899號，中華民國99年4月12日第一審判決（聲請簡易
判決處刑案號：臺灣桃園地方法院檢察署97年度偵字第11516號
），提起上訴，本院判決如下：
    主  文
原判決撤銷。
甲○○明知為禁藥而販賣，處有期徒刑貳月。扣案如附表所示之
禁藥沒收。
其餘被訴部分免訴。
    事  實
一、「威而鋼（ＶＩＡＧＲＡ）」藥錠，係「輝瑞大藥廠股份有
    限公司」（下稱輝瑞公司）經行政院衛生署核准輸入之藥品
    ，且其在臺銷售之「威而鋼（ＶＩＡＧＲＡ）」藥錠係一盒
    四錠鋁箔包裝，若與之包裝不符者（即散裝、瓶裝或罐裝）
    ，則非輝瑞公司受核准輸入之藥品，即屬不得任意販售之「
    禁藥」。甲○○係設於桃園縣龜山鄉○○路409號之「航空
    城DVD專賣店」負責人，上情為其所明知，然其竟意圖販賣
    ，於民國97年4月間取得未經核准輸入之禁藥威而剛，於同
    月29日，以新臺幣（下同）2000元之價格出售7顆上開未經
    核准輸入之威而鋼藥錠予某不詳成年人。嗣於97年4月29日
    下午5時5分許，在上址店內為警查獲，並扣得如附表所示之
    藥錠101粒（驗餘為95粒）。
二、案經桃園縣政府警察局龜山分局移送臺灣桃園地方法院檢察
    署檢察官偵查起訴。
    理  由
壹、有罪部分：
一、上開犯罪事實業據被告坦承不諱，且有搜索、扣押筆錄、扣
    押物品目錄表、行政院衛生署98年1月6日衛署藥字第097005
    3446號函、行政院衛生署食品藥物管理局99年2月26日FDA研
    字第0990006108號檢驗報告書附卷可考，並有如附表所示之
    藥錠扣案可資佐證。輝瑞公司於報章雜誌等媒體曾刊載輝瑞
    公司合法進口威而鋼之辨識方法，即輝瑞公司經行政院衛生
    署核准輸入在臺銷售之「威而鋼（ＶＩＡＧＲＡ）」藥錠，
    係一盒四錠鋁箔包裝。而被告販賣如附表所示之威而鋼藥品
    ，據被告所供：「係放在倉庫裡面」（原審卷第9頁背面）
    ，證人即查獲之警員黎大君於偵查中亦證稱：「藥物是在2
    樓最後面的空房內，床頭的一個紙箱裡面找到的」等語（偵
    查卷第71頁），並未將其陳列於店內，顯見其明知所販賣者
    ，係未經核准而輸入之禁藥。本件事證已經明確，被告之犯
    行堪予認定。
二、按未經核准擅自輸入之藥品，為藥事法所稱「禁藥」，藥事
    法第22條第1項第2款前段定有明文。又藥事法第22條第2款
    所稱未經核准擅自輸入之藥品，係指該藥品未曾由中央衛生
    主管機關依藥事法第39條規定核發輸入許可證者，藥事法施
    行細則第6條亦定有明文。核被告所為，係犯藥事法第83條
    第1項之販賣禁藥罪。
三、原審不察，認被告係過失販賣禁藥，即有未合。檢察官上訴
    執此指摘，為有理由。應由本院將原判決關於此部分撤銷改
    判。爰審酌被告犯罪之動機、目的、手段、出售之禁藥數量
    、犯罪所生危害之程度及犯罪後坦承犯行等一切情狀，量處
    如主文第2項所示之刑。扣案如附表所示禁藥為被告所有預
    備供犯本罪所用之物，應依刑法第38條第1項第2款之規定宣
    告沒收。
貳、免訴部分：
一、公訴意旨略以：被告甲○○基於販賣色情光碟之犯意，自97
    年4月間某日起，以每片70元、15片1000元之價格，販賣內
    容為裸露男女性器官及性交等猥褻行為之猥褻光碟片予不特
    定之顧客，嗣於同年4月29日下午5時5分許，為警在上開店
    內查獲，並扣得猥褻光碟共762片（聲請簡易判決處刑書誤
    載為760片），因認被告此部分涉犯刑法第235條第1項之販
    賣猥褻物品罪嫌。
二、按案件曾經判決確定者，應諭知免訴之判決，刑事訴訟法第
    302條第1項定有明文。經查：被告前因妨害風化案件，經臺
    灣桃園地方法院97年6月30日以97年度桃簡字第1770號判決
    ，認定：被告自97年4月12日起販賣猥褻光碟予不特定人，
    迄97年4月22日下午為警查獲等情，而論以販賣猥褻之影音
    光碟罪確定。有該案件之判決書、聲請簡易判決處刑書、及
    本院被告前案犯罪紀錄表附卷可稽。
三、查被告於97年4月29日再為警查獲本件扣案之猥褻光碟，於
    警詢中及本院中供稱：「於97年4月22日遭查獲後，就沒有
    再賣了」等語（偵查卷第10頁及本院審判筆錄）。此外亦無
    證據足認其於97年4月22日後另有販賣猥褻光碟之事實，是
    此次查獲扣案之光碟，雖係意圖販賣而持有，然與前經判決
    確定之販賣行為，具有吸收關係，而不另論罪。從而，本件
    起訴之事實應為前開確定判決效力所及，依前開規定，應為
    免訴之判決。原審為實體上無罪之判決，即有未合。檢察官
    上訴雖未指摘及此，仍屬無可維持，應由本院將原判決關於
    此部分撤銷，改判諭知免訴。
據上論斷，應依刑事訴訟法第369條第1項前段、第364條、第302
條第1款、第299條第1項前段，藥事法第83條第1項，刑法第11條
前段、第38條第1項第2款，判決如主文。
本案經檢察官陳傳宗到庭執行職務。
中    華    民    國    99    年     8    月    31    日
                  刑事第十二庭  審判長法  官  蔡永昌
                                      法  官  吳啟民
                                      法  官  蔡國在
以上正本證明與原本無異。
藥事法部分如不服本判決，應於收受送達後10日內向本院提出上
訴書狀，其未敘述上訴之理由者並得於提起上訴後10日內向本院
補提理由書（均須按他造當事人之人數附繕本）「切勿逕送上級
法院」。
免訴部分不得上訴。
                                      書記官  顧哲瑜
中    華    民    國    99    年    8     月    31    日
附錄：本案論罪科刑法條全文
藥事法第83條第1項
明知為偽藥或禁藥，而販賣、供應、調劑、運送、寄藏、牙保、
轉讓或意圖販賣而陳列者，處七年以下有期徒刑，得併科新臺幣
五百萬元以下罰金。
附表：
┌─────────────┬───────────────┬───────────┐
│物品名稱                  │數量                          │備註                  │
├─────────────┼───────────────┼───────────┤
│威而鋼（ＶＩＡＧＲＡ）藥錠│驗餘檢體95粒（含2 瓶未開封塑膠│檢出Sildenafil citrate│
│                          │瓶，瓶上記載內容30粒）        │西藥成分              │
└─────────────┴───────────────┴───────────┘

司法院資訊處製作；財團法人民間司法改革基金會備份。
